# 请教陈版及各位大侠关于股权激励的会计处理

提问人：havanacaga 时间：2011-04-21 12:35:27
最近看到某公司公告称由于业绩未达标，公司拟取消其在 2009 年推出的股权激励，同时在公告中称：“鉴于本公司未能满足权益工具的可行权条件而无法行权，且行权条件不属于市场条件，本公司从 2010 年起不再确认股份支付相关费用，并将 2009 年度确认的 15 万元股份支付费用予以转回。”
对于这一财务处理，个人有几个地方不理解，根据会计准则讲解 2010 ：“在会计上，无论已授予的权益工具的条款和条件如何修改，甚至取消权益工具的授予或结算该权益工具，企业都应至少确认按照所授予的权益工具在授予日的公允价值来计量获取的相应服务，除非因不能满足权益工具的可行权条件（除市场条件外）而无法可行权”。
首先，公司取消股权激励在 2011 年 4 月，但是其在 2010 年就已经未确认相关的股权支付费用，这种操作是否正确；
其次，其对于 2009 年股权支付在 2010 年予以冲回，首先这种处理方式的依据为何，个人觉得仅从准则讲解在此处的规定，能否解读为可以冲回以前确认的费用，其次，如果能够冲回，其冲回年份应该是在 2010 年还是在 2011 年。

回答人：chenyiwei
具体的处理方法(例如是作为冲回处理还是加速行权处理、冲回全部还是部分、冲回的损益影响确认在哪一年度等)，都需要根据具体的股权激励计划条款进行分析，不能一概而论。如果取消的仅仅是其中的某一期解锁的股票而不是全部标的股票，并且取消的原因是没有实现可行权条件中的非市场条件，则所冲回的费用也仅限于截至目前累计已经确认的与该期取消解锁的股权相关的费用，其他各期不受影响（IFRS 2规定：在这种分期解锁的情况下，分不同期限解锁的各期视作不同的股份支付，分别在其各自的等待期内摊销计入费用）。冲回的损益影响确认在哪一个年度，取决于何时可以确定非市场条件不再得到满足。